臺灣臺中地方法院刑事判決
110年度簡上字第351號
上  訴  人  
即  被  告  張智維


上列被告因竊盜案件，不服本院110年度豐簡字第334號中華民國
110年6月10日第一審簡易判決(原聲請簡易判決處刑案號：110年
度偵字第12435號)，提起上訴，本院管轄之第二審合議庭判決如
下：
    主  文
上訴駁回。
    犯罪事實及理由
一、本案經本院合議庭審理結果，認原審簡易判決認事用法及量
    刑均無不當，應予維持，均引用如附件原審簡易判決書記載
    之犯罪事實、證據及理由(含聲請簡易判決處刑書)。
二、上訴人即被告張智維上訴意旨略以：伊認為原審判太重，所
    犯前科案件都已執行完畢接受國家法律刑罰，過去已然過去
    ，若再因再犯以累犯加重刑期，有失公平，被告因無法讓就
    讀國小六年級之兒子生活下去，一時心急心態，始下手行竊
    ，可見被告行為可議，請明查從輕量刑等語。
三、經查：
 ㈠關於累犯加重部分：
 ⒈按行為人之故意犯行，是否應依刑法第47條第1項前段之規定
   論以累犯，乃「法律要件判斷」之問題，至是否依同條項後
   段之規定加重其刑，依釋字第775號解釋意旨，於事實審而言
   ，則係「法律效果裁量」之問題。個案犯行於具有相對加重
   其刑事由之前提下，關於是否加重其刑，係法律授權事實審
   法院得自由裁量之事項，於法律之外部性與內部性界限範圍
   內，賦予其相當之決定空間，苟符合刑罰規範體系及目的，
   於裁量權之行使無所逾越或濫用，而無違公平、比例及罪刑
   相當原則者，即不能任意指為違法而執為適法之第三審上訴
   理由（最高法院109年度台上字第2874號判決意旨參照）。
 ⒉查本件被告曾於民國98年間，因偽造文書等案件，經臺灣新北
   地方法院(下稱新北地院)以99年度訴字第97號判決判處有期
   徒刑4月(2次)、9月、6月、5月、4月、3月，應執行有期徒刑
   2年2月，被告上訴，復經臺灣高等法院(下稱臺高院)以99年
   度上訴字第2113號判決上訴駁回，被告再上訴，再經最高法
   院以99年度台上字第6816號判決上訴駁回確定(下稱第1案)；
   次於99年間，因竊盜案件，經臺灣桃園地方法院(下稱桃園地
   院)以102年度審易緝字第47號判決判處有期徒刑5月確定(下
   稱第2案)；又於100年間，因竊盜案件，經臺灣新竹地方法院
   (下稱新竹地院)以102年度竹北簡字第230號判決判處有期徒
   刑5月確定(下稱第3案)；再於102年間，因詐欺等案件，經臺
   灣基隆地方法院(下稱基隆地院)以102年度基簡字第1164號判
   決判處有期徒刑4月、6月、5月(2次)、3月(2次)，應執行有
   期徒刑1年6月，被告上訴，經基隆地院以103年度簡上字第11
   號判決撤銷部分原判決，判處有期徒刑4月，應執行有期徒刑
   1年5月確定(下稱第4案)；另因竊盜案件，經基隆地院以102
   年度基簡字第568號判決判處有期徒刑3月確定(下稱第5案)；
   前開第1案至第5案再經基隆地院以104年度聲字第469號裁定
   應執行有期徒刑4年6月，被告抗告，經基隆地院以104年度抗
   字第693號裁定抗告駁回確定(下稱合併第1案)；又因竊盜案
   件，桃園地院以102年度壢簡字第835號判決判處有期徒刑6月
   、4月，應執行有期徒刑10月確定(下稱第6案)，再因竊盜案
   件，經新北地院以102年度審易字第586號判決判處有期徒刑5
   月確定(下稱第7案)；另因竊盜案件，經桃園地院以102年度
   壢簡字第891號判決判處有期徒刑6月確定(下稱第8案)；又因
   竊盜案件，經新北地院以102年度易字第2113號判決判處有期
   徒刑5月(2次)，應執行有期徒刑7月確定(下稱第9案)；再於1
   03年間，因竊盜案件，經臺灣嘉義地方法院(下稱嘉義地院)
   以103年度嘉簡字第442號判決判處有期徒刑5月確定(下稱第1
   0案)，前開第6案至第10案另經嘉義地院以104年度聲字第878
   號裁定應執行有期徒刑2年6月確定(下稱合併第2案)，前開合
   併第1案及合併第2案接續執行，而於108年7月10日縮短刑期
   假釋並付保護管束，且於108年12月16日保護管束期滿未經撤
   銷，視為執行完畢之前科，有臺灣高等法院被告前案紀錄表1
   份在卷可稽【見本院110年度簡上字第351號卷宗(下稱簡上卷
   )第23-62頁】，其受有期徒刑之執行完畢後，5年以內故意再
   犯本件有期徒刑以上之罪，符合累犯之要件，則是否依累犯
   之規定予以加重其刑，即屬法律效果裁量之問題。原審認被
   告前開所為，核與刑法累犯之規定相符，且依司法院大法官
   釋字第775號解釋文之意旨，審酌被告前已有多次竊盜前科紀
   錄，此番再為相同罪質之竊盜犯行，足徵其對於竊盜刑罰之
   反應力薄弱，應予加重其刑，爰依解釋意旨，依刑法第47條
   第1項規定加重其刑，可認原審已依個案犯罪情節予以裁量，
   且裁量權之行使並無逾越或濫用，而無違公平、比例及罪刑
   相當原則，本不得任意指摘違法或不當。是被告徒以前詞提
   起上訴，請求不予加重其刑，並不足採。
 ㈡關於原審量刑部分：
 ⒈按關於刑之量定，係實體法上賦予法院得為自由裁量之事項，
   苟已斟酌刑法第57條各款所列情狀，而未逾越法定刑度，或
   濫用其權限，即不得任意指摘為違法，最高法院分別著有72
   年台上字第6696號、75年台上字第7033號等判例及95年度台
   上字第7315號、95年度台上字第7364號等判決意旨足供參照
   ；又在同一犯罪事實與情節，如別無其他加重或減輕之原因
   ，下級審法院量定之刑，亦無過重或失輕之不當情形，則上
   級審法院對下級審法院之職權行使，原則上應予尊重，最高
   法院亦著有85年度台上字第2446號判決要旨足供參照。
 ⒉本案被告雖以原審量刑過重為由提起上訴，惟查本案被告所犯
   刑法第320條第1項之竊盜罪，其法定本刑為「5年以下有期徒
   刑、拘役或50萬元以下罰金」。原審就被告所為竊盜犯行，
   依刑法第320條第1項、第47條第1項、第41條第1項前段、第3
   8條之1第1項前段、第3項，刑法施行法第1條之1第1項等規定
   ，審酌被告素行非佳，除上開論以累犯之前案外，另有多次
   竊盜前科紀錄，仍不知悔悟，戒慎約束自己行為，復犯本案
   竊盜罪行，欠缺尊重他人財產權之觀念至為顯明。考量被告
   之犯罪手段平和，參以被告之教育程度、家庭經濟生活狀況
   ，及於犯罪後坦承犯行之犯後態度、所竊物品經濟價值等一
   切情狀，量處有期徒刑4月，如易科罰金，以新臺幣1,000元
   折算1日之折算標準，要無任何違法或罪刑顯不相當之處，實
   難謂原審有何違法失當可言，故本案原審審酌被告於本案犯
   罪情節之各種情狀，所諭知判處之刑度，亦稱妥適；再者，
   被告雖當庭陳稱：願與告訴人劉素玫洽談和解等語(見簡上卷
   第99頁)，惟經告訴人以被告係竊盜慣犯，常失信於人，亦無
   時間與其洽談和解等語為由加以拒絕，此有本院電話紀錄表1
   紙在卷供參(見簡上卷第107頁)，是雙方亦無法達成和解。從
   而，原審之認事、用法及量刑，均稱適法妥當，要無違誤之
   處。是被告提起本件上訴，並無理由，應予駁回。
據上論斷，應依刑事訴訟法第455條之1第1項、第3項、第368條
、第373條，判決如主文。
本案經檢察官陳信郎聲請以簡易判決處刑，檢察官朱介斌到庭執
行職務。
中　　華　　民　　國　 110　　年　　11　　月　　30　　日
　　　　　　　　　刑事第十五庭審判長法　官　簡佩珺
                                    法  官  張雅涵
                                    法  官  湯有朋
以上正本證明與原本無異。
不得上訴。
　　　　　　　　　　　　　　　　　　書記官   黃美雲
中　　華　　民　　國　　110 　年　　11　　月　　30　　日
附件：本院110年豐簡字第334號刑事簡易判決